臺灣臺中地方法院刑事判決
110年度交簡上字第168號
上  訴  人
即  被  告  李奇峯


上列上訴人即被告因過失傷害案件，不服本院於中華民國110年4
月30日所為109年度中交簡字第3083號第一審刑事簡易判決（聲
請簡易判決處刑案號：109年度偵字第30676號），提起上訴，本
院管轄之第二審合議庭判決如下：
    主      文
上訴駁回。
李奇峯緩刑貳年。
    事實及理由
一、本案經本院合議庭審理結果，認第一審刑事簡易判決之認事
    用法及量刑均無不當，應予維持，除證據部分補充「被告李
    奇峯於本院準備程序及審理中之自白」外，其餘均引用第一
    審簡易判決書記載之犯罪事實、證據及理由（如附件）。
二、上訴意旨略以：被告對於原審所認定過失傷害事實坦承不諱
    ，態度良好，且積極與告訴人趙朝銘洽談和解事宜，已與告
    訴人和解並賠償和解金，請從輕量刑並給予緩刑等語。
三、經查，原審認被告犯刑法第284條前段過失傷害罪事證明確
    ，並審酌被告疏未注意，行至無號誌之交岔路口，未讓直行
    車先行，即貿然左轉以致肇事之過失程度，告訴人疏未減速
    慢行，作隨時停車之準備，反以每小時65公里之速度超速行
    駛，與有過失，且同為肇事原因，告訴人所受之傷害程度，
    被告犯後始終坦承犯行，因雙方對於賠償金額無法達成共識
    ，致未能成立調解（嗣被告於提起上訴後與告訴人成立和解
    ，詳後述），被告大學畢業之智識程度，從事工程師，家庭
    經濟小康之生活狀況等一切情狀，量處被告有期徒刑2月並
    諭知易科罰金之折算標準。核其敘明之理由，原審判決顯已
    注意適用刑法第57條規定，就量刑詳為審酌，既未逾越法定
    刑度，復未濫用自由裁量之權限，所為量刑核無違法失當。
    是被告提起上訴請求再予從輕量刑，並無理由，其上訴應予
    駁回。另被告前未曾因故意犯罪受有期徒刑以上刑之宣告，
    有臺灣高等法院被告前案紀錄表1份在卷可稽，被告犯後坦
    認犯罪，其提起上訴後又已與告訴人達成和解，經告訴人表
    示撤回告訴，有本院和解筆錄、撤回告訴狀各1份附卷可佐
    （見本院卷第47、67頁），雖因告訴人撤回告訴係在本案第
    一審辯論終結後所為而已無從撤回其告訴，然仍足徵被告應
    有悔悟之意，且被告此後別無其他犯罪紀錄，堪認其所犯本
    案僅係一時失慮、偶發初犯，其經此刑事偵審追訴程序及刑
    之宣告後，應能知所警惕，諒無再犯之虞，上開宣告之刑應
    以暫不執行為適當，爰依刑法第74條第1項第1款併予宣告如
    主文所示緩刑，以勵自新。
據上論斷，應依刑事訴訟法第455條之1第1項、第3項、第368 條
、第373條，刑法第74條第1項第1款，判決如主文。
本案經檢察官陳信郎聲請以簡易判決處刑，檢察官朱介斌到庭執
行職務。
中　　華　　民　　國　　110 　年　　11　　月　　17　　日
                  刑事第十三庭  審判長法  官  李宜娟
                                      法  官  林德鑫
                                      法  官  陳怡秀
以上正本證明與原本無異。
不得上訴。
                                 　   書記官   劉雅玲
中　　華　　民　　國　　110 　年　　11　　月　　17　　日